【裁判字號】    96,訴,5343
【裁判日期】    981023
【裁判案由】    確認債權存在等
【裁判全文】
臺灣臺北地方法院民事判決              96年度訴字第5343號
原      告  和昌國際工業股份有限公司
法定代理人  甲○○
訴訟代理人  丁○○
            丙○○
被      告  臺北市○○區○○段.
            新會
法定代理人  戊○○
訴訟代理人  林雅芬律師
            吳典倫律師
複代理人    陳鵬光律師
受告知人    正良泰營造股份有限公司
法定代理人  乙○○
上列當事人間確認債權存在等事件，本院於九十八年十月一日言
詞辯論終結，判決如下：
    主  文
原告之訴駁回。
訴訟費用由原告負擔。
    事實及理由
壹、程序部分：
一、按「確認法律關係之訴，非原告有即受確認判決之法律上利
    益者，不得提起之」，民事訴訟法第247條第1項前段定有明
    文；又「所謂即受確認判決法律上利益，係指因法律關係之
    存否不明確，致原告在私法上之地位有受侵害之危險，而此
    項危險得以對於被告之確認判決除去之者而言」，有最高法
    院42年台上字第1031號判例意旨足參；另「確認法律關係成
    立或不成立之訴，如有即受確認判決之法律上利益，縱其所
    求確認者為他人間之法律關係，不論為積極或消極確認之訴
    ，固均非不得提起，且第三人（原告）否認當事人間之法律
    關係存在而提起消極確認之訴，如當事人中有一方同時否認
    該法律關係存在者，亦祇須以主張法律關係存在之他方為被
    告為已足，無以該法律關係之雙方當事人為共同被告之必要
    。」，亦有最高法院93年度上字第1987號判決可參。原告主
    張該公司因與受告知人正良泰營造股份有限公司（下稱受告
    知人正良泰公司）間清償債務事件聲請強制執行，經本院民
    事執行處以96年度執字第26478號受理，本院於96年5月8日
    以北院錦執未字第26478號執行命令禁止債務人即受告知人
    正良泰公司在「新臺幣（下同）72萬1,360元及自95年11
    月1日起至清償日止，按年息6％計算之利息；17萬3,720
    元及自95年12月1日起至清償日止，按年息6％計算之利息；
    17 萬6,135元及自95年12月1日起至清償日止，按年息6％
    計算之利息；3萬3,810元及自95年12月1日起至清償日止
    ，按年息5％計算之利息；並督促程序費用1,000元及執行費
    8,84 0元」範圍內收取對被告之履約保證金、工程款、保留
    款、保固款等債權，並禁止被告對債務人即受告知人正良泰
    公司為清償，詎被告收受上揭禁止命令後，提出書狀向本院
    執行處聲明異議，因受告知人正良泰公司違約，扣抵受告知
    人正良泰公司之履約保證金、工程款、保留款保固款等債權
    後，仍不足清償，是受告知人正良泰公司對於被告已無任何
    履約保證金、工程款、保留款、保固款等債權等情，有本院
    民事執行處以96年5月8日北院錦執未字第26478號執行命令
    附卷足憑（見本院卷第9、10頁），復為兩造所不爭執，從
    而受告知人正良泰公司與被告間究有無上開履約保證金、工
    程款、保留款、保固款等債權關係存在即屬不明確，有致原
    告在私法上之地位受侵害之危險，而此項危險得以確認判決
    除去。故原告主張其就本件確認訴訟有請求確認之法律上利
    益，自屬有據，合先敘明。
貳、實體部分：
一、原告起訴主張：
  (一)原告因與受告知人正良泰公司間清償債務事件聲請強制執行
    ，經本院民事執行處以96年度執字第26478號受理，本院於
    96 年5月8日以北院錦執未字第26478號執行命令禁止債務人
    即受告知人正良泰公司在「新臺幣（下同）72萬1,360元
    及自95年11月1日起至清償日止，按年息6％計算之利息；
    17 萬3,720元及自95年12月1日起至清償日止，按年息6％計
    算之利息；17萬6,135元及自95年12月1日起至清償日止，
    按年息6％計算之利息；3萬3,810元及自95年12月1日起至
    清償日止，按年息5％計算之利息；並督促程序費用1,000元
    及執行費8,840元」範圍內收取對被告之履約保證金、工程
    款、保留款、保固款等債權，並禁止被告對債務人即受告知
    人正良泰公司為清償，詎被告收受上揭禁止命令後，提出書
    狀向本院執行處聲明異議，因受告知人正良泰公司違約，扣
    抵受告知人正良泰公司之履約保證金、工程款、保留款保固
    款等債權後，仍不足清償。惟查，受告知人正良泰公司與被
    告間確實有原告所主張履約保證金、工程款、保留款、保固
    款等債權存在，其理由如下：
    1.關於履約保證金債權部分：
      被告雖依依系爭工程承攬契約書第5條之約定，認定受告
      知人正良泰公司發生違約情事或無力完成本工程時，被告
      無庸經任何法律或行政程序逕行函請銀行依照需要動用該
      項履約保證金；惟查，付款銀行履約保證書性質為履行給
      付保證金之代替、付款之承諾，付款銀行須按被告通知之
      金額即時付款，顯見銀行係受受告知人正良泰公司之委託
      ，對被告提出履約保證書，其性質應屬受告知人正良泰公
      司提出履約保證金之替代，與民法對損害賠償之保證不同
      ，此觀被告對訴外人正良泰公司主張抵銷乙節，益發可證
      ，且依最高法院92年度台上字第2165號民事裁定意旨，該
      項保證金雖由銀行以開具保證書代替，惟銀行保證之性質
      為付款之承諾，銀行對被告給付履約保證金，係以收受書
      面通知後，始生無條件給付之義務，本件因受告知人正良
      泰公司無故停工，被告已將系爭工程收回自理，已符合系
      爭工程承攬契約書第5條第4項規定之事由，則銀行應依被
      告書面通知即時給付被告履約保證金額2,972萬2,228元，
      被告固發函對受告知人正良泰公司通知抵銷其債權，惟被
      告於96年5月14日以書面通知銀行給付履約保證金前，仍
      不生抵銷之效力，從而上揭履約保證金債權仍存於被告與
      受告知人正良泰公司間，且為上揭扣押命令範圍所及。
    2.關於保固金債權部分：
      依系爭工程承攬契約書第18條之規定，被告對受告知人正
      良泰公司存有總工程款（不含稅）2％銀行保固保證金566
      萬1,377元，被告雖抗辯稱系爭工程未完工，並無所謂「
      驗收合格交屋」可言，故受告知人正良泰公司根本無得對
      被告主張工程保固金債權存在云云。係爭工程承攬合約書
      第18條關於保固保證金約定：「(二)保固保證金：1.驗收合
      格交屋後，乙方（受告知人正良泰公司）泰公司）應提供
      總工程款（不含稅）百分之二銀行開具之保固金保證書作
      為保固保證。俟裝修保固期滿後，經甲方（即被告）確認
      無待解決事項後，再交還乙方」等語，惟該項保證金係由
      銀行開具保證書代替，而銀行保證之性質為付款之承諾，
      已如前述，足見被告與受告知人正良泰公司間仍存有上揭
      保固保證金債權，僅係清償期何時屆至之問題。
    3.關於工程保留款債權部分：
      受告知人正良泰公司與被告訂立系爭工程承攬契約書，於
      雙方意思表示合致時，契約即生效，彼此即因而各負完成
      工作及給付報酬之義務，故工程保留款乃係已確定發生之
      債權，縱該保留款依雙方約定必須至工程全部完工、正式
      驗收且辦妥保固手續後，被告始行支付，亦僅係清償期於
      是時屆至，受告知人正良泰公司方得請求給付而已，尚不
      能據此否認上揭工程保留款債權存在，是認被告與受告知
      人正良泰公司間確實有工程總價10％之工程保留款2,972
      萬2,228元債權存在。
    4.關於工程款債權部分：
      至於受告知人正良泰公司對於被告有無其他工程款債權，
      因受告知人正良泰公司請領工程款無需原告併同請領，原
      告自無從知悉受告知人正良泰公司對被告存有多少數額之
      工程款債權，是於被告未完全舉證證明受告知人正良泰公
      司對被告已無任何工程款債權存在前，應認受告知人正良
      泰公司與被告間仍有工程款債權存在。
    5.被告並未於96年5月14日之前以書面通知銀行給付履約保
      證金，即不得以受告知人正良泰公司對被告之債權抵銷上
      揭履約保證金、工程款、保留款、保固款等債權，則上揭
      履約保證金、工程款、保留款、保固款等債權應為上揭扣
      押命令範圍之所及。況依系爭工程承攬契約書第22條規定
      ，逾期罰款有不超過工程總價20％即5,944萬4,457元之上
      迄96年5月14日收受扣押命令之當日止，受告知人正良泰
      公司對被告所負之逾期債務應為逾期罰款之上限應為5,94
      4萬4,457元，而受告知人正良泰公司就係爭工程對被告至
      少存有履約保證金2,972萬2,228元、保固金566萬1,377元
      、保留款2,972萬2,228元，共計至少6,510萬5,833元之債
      權存在，應為前接扣押命令所範圍及，從而原告之主張，
      應屬有理由。
  (二)為此聲明：確認受告知人正良泰公司對於被告於110萬5,02
    5元範圍內之債權或其他財產權（含履約保證金、工程款、
    保留款、及保固款等債權）存在。
二、被告則抗辯：
  (一)被告與受告知人正良泰公司於93年2月27日簽訂系爭工程承
    攬契約書後，受告知人正良泰公司自95年10月3日起即無故
    停工，被告已於95年11月17日發函表示依約收回該工程自理
    ，並於同月20日送達受告知人正良泰公司。受告知人正良泰
    公司對被告並無原告本件請求確認之110萬5,025元債權存在
    。受告知人正良泰公司雖曾承攬上揭工程，然受告知人正良
    泰公司無故停工，被告約收回系爭工程自理，經計算後，受
    告知人正良泰公司對被告已無任何債權存在，謹分別說明如
    下：
    1.關於履約保證金債權部分：
      依系爭工程承攬契約書第5條第1項之規定，受告知人正良
      泰公司係以提供銀行書面履約保證金保證書方式為履約擔
      保，從而，受告知人正良泰公司並無得對被告請求返還履
      約保證金之債權存在。且查，第三人正良泰公司無故停工
      ，被告已依約收回系爭工程自理，依系爭工程承攬契約書
      第5條第4項之約定，係由保證銀行對被告履行保證責任，
      從而受告知人正良泰公司並無對於被告享有任何履約保證
      金債權存在。
    2.關於保固金債權部分：
      依系爭工程承攬契約書第18條第2項「工程保固：(二)保固
      保證金：1.驗收合格交屋後，乙方應提供總工程款（不含
      稅）百分之二銀行開具之保固金保證書作為保固保證（略
      ）」之約定可知，受告知人正良泰公司係於系爭工程完工
      驗收合格交屋後，提供銀行出具之保固金保證書作為保固
      保證，受告知人正良泰公司既未完成系爭工程，而係由被
      告收回自理，系爭工程根本未完工，並無所謂「驗收合格
      交屋」可言，是受告知人正良泰公司更無所謂請求返還保
      固金之問題。
    3.關於其餘工程款、保留款等債權部分：
      受告知人正良泰公司無故停工，構成諸多違約事實，經被
      告多次發函要求履約，受告知人正良泰公司均未置理，被
      告已依約收回系爭工程自理。系爭工程收回後，經計算原
      雖尚有追加工程款33萬3,495元及保留款1,919萬4,419元
      ，惟按系爭工程承攬契約書第22條「違約處理：(一)逾期罰
      款：乙方（即受告知人正良泰公司）如不能照契約規定期
      限完工，應按逾期日數，每日賠償甲方（即被告）損失，
      按工程總價千分之一計算逾期罰款，該項罰款在本工程完
      工後核計。甲方得在乙方未領工程款中，或履約保證金中
      優先扣除，如有不足，應由乙方補足（略）。」之約定，
      受告知人正良泰公司逾期未完工，依約應按逾期日數計罰
      逾期罰款，該逾期罰款於約定原因事實發生時，即已獨立
      存在（最高法院91年度台上字第1178號判決參照），是認
      被告對對第三人正良泰公司之逾期罰款債權，於96年5月
      14 日收受系爭扣押命令之前，即已發生；且查系爭工程
      原訂工期741日，追加工期30日，合計工期771日（741+30
      =771），實際開工日為93年4月21日，是本工程原訂完工
      日期為95年6月1日，故被告對受告知人正良泰公司之逾期
      罰款債權，自系爭工程規定完工日期95年6月1日之翌日起
      ，即已陸續發生；若暫統計算至95年11月20日被告東星大
      樓更新會收回自理日止，第三人正良泰公司對被告東星大
      樓更新會所負之逾期罰款債務至少5,112萬2,250元（計算
      式：2億9,722萬2,383元 (工程總價)Ｘ1/1000Ｘ172日＝
      5,112萬2,250元）；若暫統計至96年5月14日被告收受系
      爭扣押命令之當日止，受告知人正良泰公司對被告所負之
      逾期罰款債務至少1億0,313萬6,167元（計算式：2億9,72
      2萬2,383元 (工程總價)Ｘ1/1000Ｘ347日＝1億0,313萬6,
      167元）；並遠逾本件訴訟原告請求確認數額，被告已就
      逾期罰款及受告知人正良泰公司違約所生之其他相關工程
      款、保留款等所有相關債權行使抵銷，是受告知人正良泰
      公司對被告已無任何債權存在。
    4.被告否認原告所主張受告知人正良泰公司對被告之債權至
      少有6,510萬5,833元，原告對其所為主張，應負舉證責任
      。受告知人正良泰公司對被告並無履約保證金債權及保固
      金債權，而系爭工程收回後，經計算原雖尚有追加工程款
      33萬3,495元及保留款1,919萬4,419元，惟受告知人正良
      泰公司對被告負之逾期罰款債務，縱依原告主張以工程總
      價20％之上限計算逾期罰款為5,944萬4,457元，惟上揭逾
      期罰款之金額5,944萬4,457元仍遠逾前開工程款之數額33
      萬3,495元及保留款之數額1,919萬4,419元，受告知人正
      良泰公司尚不足以賠償其所應給付予被告之款項，故受告
      知人正良泰公司對被告並無任何債權存在，原告所為主張
      ，洵無理由。
  (二)為此聲明：原告之訴駁回。
三、被告於93年2月27日與受告知人正良泰公司簽訂「工程承攬
    契約書」（下稱系爭工程承攬契約書），由受告知人正良泰
    公司以含稅總價2億9,722萬2,383元承作臺北市東星大樓都
    市更新重建工程（下稱系爭工程），而原告因與受告知人正
    良泰公司間清償債務事件聲請強制執行，經本院民事執行處
    以96年度執字第26478號受理，本院於96年5月8日以北院錦
    執未字第26478號執行命令禁止債務人即受告知人正良泰公
    司在「72萬1,360元及自95年11月1日起至清償日止，按年
    息6％計算之利息；17萬3,720元及自95年12月1日起至清
    償日止，按年息6％計算之利息；17萬6, 135元及自95年
    12月1日起至清償日止，按年息6％計算之利息；3萬3,810
    元及自95年12月1日起至清償日止，按年息5％計算之利息；
    並督促程序費用1,000元及執行費8,84 0元」範圍內收取對
    被告之履約保證金、工程款、保留款、保固款等債權，並禁
    止被告對債務人即受告知人正良泰公司為清償，被告於96年
    5月14日收受上揭扣押命令，並於10日內具狀向本院執行處
    聲明異議表示，因受告知人正良泰公司違約，扣抵受告知人
    正良泰公司之履約保證金、工程款、保留款保固款等債權後
    ，仍不足清償，是受告知人正良泰公司對於被告已無任何履
    約保證金、工程款、保留款、保固款等債權等情，有本院民
    事執行處以96年5月8日北院錦執未字第26478號執行命令（
    見本院卷第9、10頁）及系爭工程承攬契約書（見本院卷第
    50至75頁）等資料附卷足憑，復為兩造所不爭執，堪信為真
    實。
四、本件原告主張被告與受告知人正良泰公司尚存有110萬5,02
    5元之履約保證金、工程款、保留款、及保固款等債權等情
    ，經被告否認並以上詞抗辯；是本件之爭點厥為：被告與受
    告知人正良泰公司究存否110萬5,02 5元之履約保證金、工
    程款、保留款、及保固款等債權？茲分述如下：
  (一)按當事人主張有利於己之事實者，就其事實有舉證之責任，
    民事訴訟法第277條前段定有明文，主張法律關係存在之當
    事人，應就該法律關係發生所須具備之特別要件，負舉證之
    責任，至於他造主張有利於己之事實（變更或消滅之特別要
    件），則應由他造舉證證明（最高法院48年台上字第887號
    判例參照）。是應由主張權利者，先負舉證之責，若不能舉
    證，以證實自己主張之事實為真實，則對造就其抗辯事實即
    令不能舉證，或其所舉證據尚有疵累，亦應駁回。本件原告
    主張被告與受告知人正良泰公司尚存有110萬5,025元之履約
    保證金、工程款、保留款、及保固款等債權，自應由原告就
    履約保證金、工程款、保留款、保固款等債權於受告知人正
    良泰公司與被告間存在之事實負舉證責任，合先敘明。
  (二)關於履約保證金部分：
    原告雖主張被告依系爭工程承攬契約書第5條之約定，於受
    告知人正良泰公司發生違約情事或無力完成本工程時即得動
    用該項履約保證金，本件受告知人正良泰公司自95年10月3
    日起即無故停工，被告已依約收回該工程自理，被告與受告
    知人正良泰公司間自有工程總價10％之履約保證金額2,972
    萬2,228元債權存在等云。經查，系爭工程承攬契約書第5條
    約定：「履約保證：(一)乙方（即受告知人正良泰公司）應於
    訂約時繳納銀行書面連帶之履約保證金保證書（契約總價之
    10％），但該保證機構及其保證書之格式，應經甲方（即被
    告）同意之，並應加註拋棄行使抵銷權。…(四)乙方依投標須
    知所繳納之履約保證金保證書，有下列情形之一者，擔保者
    應履行其擔保責任：…7.無正當理由而不履行契約之一部或
    全部者。8.因可歸責於乙方之事由，致終止或解除契約者。
    …10.因可歸責於乙方之事由，致延誤履約期限，情節重大者
    。」等語（見本院卷第50、51頁），而受告知人正良泰公司
    自95年10月3日起即無故停工，被告於95年11月17日發函表
    示依約收回該工程自理，並於同月20日送達受告知人正良泰
    公司等情，有萬國法律事務所95年11月17日（95）萬雅字第
    1417號函（見本院卷第76、77頁）及中華郵政掛號郵件收件
    回執（見本院卷第78頁）等資料附卷足憑，並為兩造所不爭
    執；惟查，被告與受告知人正良泰公司就系爭工程有關履約
    保證條款，實係以中國產物保險股份有限公司履約保證金保
    證保險單代替，此有被告所提中國產物保險股份有限公司履
    約保證金保證保險單附卷足憑（見本院卷第229至231頁）而
    上揭保證保險之要保人為受告知人正良泰公司，被保險人為
    被告，而依卷附「履約保證金保證保險」第2條第1項「承保
    範圍：要保人於保險期間內，不履行本保現契約所載之採購
    契約，依採購契約規定，有不發還履約保證金之情形致被保
    險人受有損失時，本公司依保險契約之約定對被保險人負賠
    償之責」及第6條第1項「賠償之請求：於保險期間內，被保
    險人依採購契約規定，有不發還要保人履約保證金之情形時
    ，被保險人應於知悉後15日內通知本公司」之約定可知，上
    揭履約保證金應係被告因受告知人正良泰公司發生系爭工程
    承攬契約書第5條第4項所約定違約事由，基於上揭保證保險
    契約之約定，向保險人即訴外人中國產物保險股份有限公司
    （下稱訴外人中國產物保險公司）所為給付保險金之請求，
    換言之，該履約保證金實係基於上揭保證保險契約所產生，
    具有相當之獨立性及無因性，且僅存在於被保險人即被告與
    保險人即訴外人中國產物保險公司間，要與受告知人正良泰
    公司無涉，從而原告主張受告知人正良泰公司對被告享有履
    約保證金債權，顯屬無據，未能採信。
  (三)關於保固金債權部分：
    原告雖主張依系爭工程承攬契約書第18條之規定，被告對受
    告知人正良泰公司存有總工程款（不含稅）2％銀行保固保
    證金566萬1,377元，且該項保固金係以銀行所開具保固金保
    證金為之，足見受告知人正良泰公司對被告確實有566萬
    1,377 元之保固金債權存在等云。然按系爭工程承攬契約書
    第18條第2項：「保固保證金約定：1.驗收合格交屋後，乙
    方（受告知人正良泰公司）泰公司）應提供總工程款（不含
    稅）百分之二銀行開具之保固金保證書作為保固保證。俟裝
    修保固期滿後，經甲方（即被告）確認無待解決事項後，再
    交還乙方」之約定（見本院卷第65頁）可知，上揭保固金之
    提出係以受告知人正良泰公司完成系爭工程，經原告驗收合
    格履行交屋後，始由受告知人正良泰公司提供銀行出具之保
    固金保證書作為保固保證；然查，本件受告知人正良泰公司
    自95年10月3日起即無故停工，被告因而於95年11月17日發
    函通知受告知人正良泰公司由被告收回該工程自理，已如前
    述，受告知人正良泰公司既未完成系爭工程，焉有可能提出
    銀行所開具總工程款（不含稅）2％之保固金保證書予被告
    ，原告復無法提出其他證據證明受告知人正良泰公司已交付
    總工程款（不含稅）2％之保固金予被告，從而原告主張受
    告知人正良泰公司對被告有上揭保固金債權存在，尚屬無憑
    ，不足採信。
  (四)關於工程款、保留款債權部分：
    1.本件受告知人正良泰公司於95年10月3日起即無故停工，
      被告已於95年11月17日發函通知受告知人正良泰公司該工
      程由收回自理，被告收回系爭工程後，經計算確認受告知
      人正良泰公司仍有追加工程款33萬3,495元及保留款1,919
      萬4,419 元等情，業據被告陳述明確（見本院卷第142頁
      反面、第143頁），原告對此亦無爭執，堪以採信。
    2.按系爭工程承攬契約書第22條第1項之「違約處理：(一)逾
      期罰款：乙方（即受告知人正良泰公司）如不能照契約規
      定期限完工，應按逾期日數，每日賠償甲方（即被告）損
      失，按工程總價千分之一計算逾期罰款，該項罰款在本工
      程完工後核計。甲方得在乙方未領工程款中，或履約保證
      金中優先扣除，如有不足，應由乙方補足，惟逾期罰款以
      不超過工程總價百分之二十為限」約定可知（見本院卷第
      67、68頁），受告知人正良泰公司逾期未完工，依約應按
      逾期日數計罰逾期罰款，而逾期罰款應以工程總價20％為
      上限。次按系爭工程承攬契約書第7條之約定（見本院卷
      第53頁），系爭工程原訂工期為741日，嗣後被告與受告
      知人正良泰公司同意追加工期30日，合計工期應為771日
      （741+30=771），受告知人正良泰公司實際開工日為93年
      4月21日，是認本工程原訂完工日期應為95年6月1日，惟
      受告知人正良泰公司自95年10月3日起即無故停工，被告
      後於95年11月17日發函通知受告知人正良泰公司該工程由
      收回自理，是認迄95年11月20日被告收回自理系爭工程時
      止，受告知人正良泰公司對應負擔逾期罰款債務已達5,
      112萬2,250元（計算式：2億9,722萬2,383元 (工程總價)
      Ｘ1/1000Ｘ172日＝5,112萬2,250元），未逾系爭工程承
      攬契約書第22條第1項所訂工程總價20％即59,44萬4,476
      元，是認迄被告95年11月17日發函通知收回系爭工程自理
      時止，被告對受告知人正良泰公司所得享有之逾期罰款債
      權為5,112萬2,250元。
    3.按「民法第三百四十條規定，受債權扣押命令之第三債務
      人，於扣押後始對其債權人取得債權者，不得以其所取得
      之債權與受扣押之債權為抵銷。準此，第三債務人於扣押
      前已對其債權人取得債權者，仍得以其所取得之債權與受
      扣押之債權為抵銷」，有最高法院82台上字第2314號判決
      可資參照；又「再就雙方所定工程契約第十八條規定，上
      訴人竟成公司若不依照契約規定期限完工，每逾一日，應
      償付被上訴人契約總價千分之一之違約金，該違約金應屬
      懲罰性之違約金，此項違約金於約定原因事實發生時，即
      已獨立存在。」，亦有最高法院91台上字第1178號判決足
      參。上揭扣押命令係於96年5月14日送達予被告，惟依上
      揭說明，被告對於受告知人正良泰公司所得享有之逾期罰
      款債權為5,112萬2,250元早於被告95年11月17日發函通知
      收回該工程自理時即已獨立存在，從而被告於收受上揭扣
      押命令後仍得主張以上揭逾期罰款債權對受告知人正良泰
      公司之追加工程款債權33萬3,495元及保留款債權1,919萬
      4,419元主張抵銷，經抵銷後，受告知人正良泰公司已不
      得對被告主張任何債權（5,112萬2,250-33萬3,495-1,919
      萬4,419＝-3,159萬4,436），從而原告主張受告知人正良
      泰公司對被告享有工程款及保留款債權，顯無憑據，不能
      採信。
    (五)綜上，原告既未能舉證證明被告與受告知人正良泰公司間
      存有110萬5,025元之履約保證金、工程款、保留款、及保
      固款等債權，其所為請求，顯無理由，應予駁回。
五、兩造其餘之攻擊防禦方法及證據資料，經本院斟酌後，認為
    均不足以影響本判決之結果，自無一一詳予論述之必要，兩
    造所提證據調查之聲請，因本件事證已臻明確，亦無調查之
    必要，均附此敘明。
六、據上論結，本件原告之訴為無理由，依民事訴訟法第78條，
    判決如主文。
中    華    民    國    98    年    10    月    23    日
                  民事第二庭    法  官  李家慧
以上正本係照原本作成
如對本判決上訴，須於判決送達後20日內向本院提出上訴狀
中    華    民    國    98    年    10    月    23    日
                                書記官  康翠真


司法院資訊處製作；財團法人民間司法改革基金會備份。
